臺灣高等法院刑事判決
111年度上訴字第1676號
上  訴  人  臺灣臺北地方檢察署檢察官
被      告  邱采穎


選任辯護人  李翰洲律師(法扶律師)          
上列上訴人因被告侵占等案件，不服臺灣臺北地方法院110年度
訴字第548號，中華民國111年3月9日第一審判決（起訴案號：臺
灣臺北地方檢察署110年度偵字第6097號），提起上訴，本院判
決如下：
    主  文
原判決關於其附表二編號51即108年3月15日業務侵占無罪部分撤
銷。
邱采穎犯業務侵占罪，處有期徒刑柒月。未扣案之犯罪所得新臺
幣拾捌萬捌仟元沒收，於全部或一部不能沒收或不宜執行沒收時
，追徵其價額。
其他上訴駁回。
    事  實
一、邱采穎自民國107年6月間至108年5月15日止，擔任我是娛樂
    股份有限公司（址設臺北市○○區○○路0段000巷00號1樓，下
    稱我是娛樂公司）之行政總務人員，負責公司庶務包含製作
    轉帳傳票、支出單、提領公司帳戶款項及匯款，為從事業務
    之人，竟意圖為自己不法之所有，基於業務侵占之犯意，於
    108年3月15日下午3時許，在彰化銀行萬華分行，自我是娛
    樂公司彰化銀行西內湖分行帳號00000000000000號帳戶提領
    新臺幣（下同）52萬6,000元後，將其中18萬8,000元以自己
    名義匯入不知情之丁羿方所有台新銀行屏東分行帳號000000
    00000000號帳戶，用以繳付私人款項，以此方式將上開款項
    侵占入己。嗣我是娛樂公司查閱帳冊發覺有異，始悉上情。
二、案經我是娛樂公司訴由臺灣臺北地方檢察署檢察官偵查起訴
    。
    理  由
甲、本院審理範圍：
    本件檢察官起訴被告邱采穎涉犯商業會計法第71條第1款之
    填製不實會計憑證罪嫌、同條第2款之毀損會計憑證罪嫌、
    刑法第339條第1項之詐欺取財罪嫌、同法第336條第2項之業
    務侵占罪嫌及同法第306條第1項之侵入建築物罪嫌，而經原
    審審理後，就被告被訴填製不實會計憑證、毀損會計憑證、
    詐欺取財及業務侵占部分判決無罪，被訴侵入建築物部分則
    判處罪刑。嗣僅由檢察官就被告被訴填製不實會計憑證、毀
    損會計憑證、詐欺取財及業務侵占經原審判決無罪部分提起
    上訴，從而，本件原審判決關於侵入建築物部分即已確定，
    本院審理範圍則係被告被訴填製不實會計憑證、毀損會計憑
    證罪、詐欺取財及業務侵占經原審判決無罪，而由檢察官提
    起上訴部分，合先說明。
乙、有罪部分：
壹、證據能力之認定部分：
　　按被告以外之人於審判外之言詞或書面陳述，除法律有規定
    者外，不得作為證據。被告以外之人於審判外之陳述，雖不
    符同法第159條之1至第159條之4之規定，而經當事人於審判
    程序同意作為證據，法院審酌該言詞陳述或書面陳述作成時
    之情況，認為適當者，亦得為證據；當事人、代理人或辯護
    人於法院調查證據時，知有第159條第1項不得為證據之情形
    ，而未於言詞辯論終結前聲明異議者，視為有前項之同意，
    刑事訴訟法第159條第1項、第159條之5第1項、第2項分別定
    有明文。查本案下述據以認定被告犯罪之供述證據，檢察官
    、被告及辯護人於本院審理時均未爭執其證據能力，且迄於
    言詞辯論終結前均未聲明異議，復經審酌該等言詞陳述或書
    面作成時之情況並無違法、不當或顯不可信之狀況，依刑事
    訴訟法第159條之5第2項之規定，均有證據能力；又本案認
    定事實之其餘非供述證據，並無證據證明係公務員違背法定
    程序所取得，依同法第158條之4反面解釋，亦均有證據能力
    ，合先敘明。
貳、認定被告犯罪事實所憑之證據及理由：
一、訊據被告固坦承自107年6月間至108年5月15日止，擔任我是
    娛樂公司之行政總務人員，負責公司庶務包含製作轉帳傳票
    、支出單、提領公司帳戶款項及匯款，且於108年3月15日下
    午3時許自我是娛樂公司上開銀行帳戶提領52萬6,000元，同
    日復有以自己名義匯款18萬8,000元至丁羿方前揭帳戶等事
    實，惟矢口否認有何業務侵占之犯行，辯稱：我當天是執行
    公司資金調度，該18萬8,000元是我前1個月就準備的自有現
    金，有我的存摺影本為證，當天只是與公司事務一併辦理云
    云。辯護人復執以被告確實有自己的彰化銀行帳戶提領紀錄
    ，可證明被告自己有資金匯款給丁羿方，並非將公司帳戶款
    項挪作私用等語。
二、經查：
　㈠被告自107年6月間至108年5月15日止，擔任我是娛樂公司之
    行政總務人員，負責公司庶務包含製作轉帳傳票、支出單、
    提領公司帳戶款項及匯款，於108年3月15日下午3時許自我
    是娛樂公司上開銀行帳戶提領52萬6,000元，同日復有以自
    己名義匯款18萬8,000元至丁羿方前開帳戶等事實，業據被
    告於本院審理時供認不諱（見本院卷第46、112頁），並經
    證人陳易成、許仲閔、陳敏瑜分別於偵查及原審證述在卷（
    見他字卷第305至307、505頁；原審訴字卷第107至108、125
    頁），復有告訴人公司108年3月15日轉帳傳票、活期性存款
    明細查詢、彰化銀行支出傳票、匯款申請書各1紙在卷可稽
    （見他字卷第149、241頁；本院卷第39、47頁），是此部分
    事實，首堪認定。
  ㈡次查，觀諸卷附上開彰化銀行匯款申請書所示（見本院卷第4
    7頁），可見被告係於108年3月15日下午3時11分47秒匯款18
    萬8,000元至收款人丁羿方之台新銀行屏東分行帳號0000000
    0000000號帳戶，且其上扣款帳號已明載「00000000000000
    」即告訴人公司上開銀行帳戶，則被告上開匯款顯係自告訴
    人公司帳戶提款後匯出甚明，其猶辯稱該18萬8,000元是伊
    前1個月就準備之現金云云，與卷存事證不符，無可採信。
    且徵諸上開彰化銀行匯款申請書之「備註或附言欄」有填載
    「邱采穎 vs 泰」等語，而參以告訴人公司本件請求檢察官
    上訴時，所提出還原被告之公司電腦後列印之文件1份（見
    本院卷第51至54頁），可見該文件之末端載有「108/3/15-
    付款-188,000-致老佛爺」等語，核與被告上開於108年3月1
    5日匯款予丁羿方之金額相同，顯見被告係提領公司帳戶款
    項以供個人私用無疑，是被告上開業務侵占犯行，已足認定
    。ギ
  ㈢至被告於本院審理時雖提出其彰化銀行帳戶於108年2月15日
    提款12萬元之交易明細查詢（見本院卷第97頁），固可證明
    被告於該日有自其帳戶提領12萬元之事實，然此金額與被告
    上開匯款金額並非一致，且參酌被告既係於108年3月15日匯
    款18萬8,000元予丁羿方，則其於該日提款後即行轉匯應較
    符事理，殊無必要於1月前即提領部分款項，而徒增現金遺
    失之風險，況如前述，依上開匯款申請書已可知被告前揭匯
    款18萬8,000元係自告訴人公司帳戶提款後匯出，則被告所
    提前開交易明細查詢，自無從為有利於被告之認定。
三、綜上所述，被告及其辯護人所持之辯解，委無足取。本件事
    證明確，被告業務侵占犯行堪以認定，應依法論科。
參、論罪部分：
一、被告行為後，刑法第336條固於108年12月25日修正公布，並
    於同年月27日生效施行；惟因刑法第336條於72年6月26日後
    均未修正，故於94年1月7日刑法修正施行後，所定罰金之貨
    幣單位為新臺幣，且其罰金數額依刑法施行法第1條之1 第2
    項前段規定提高為30倍，本次修法將上開條文之罰金數額調
    整換算後予以明定，故無新舊法比較之問題，而應依一般法
    律適用原則，逕適用裁判時之法律即修正後之刑法第336條
    規定。
二、按業務侵占罪之成立，以因執行業務而持有他人之物為前提
    ，倘行為人基於業務關係合法持有他人之物，而於持有狀態
    繼續中，擅自處分或易持有為所有之意思而逕為所有人之行
    為，即足當之。查被告受雇於告訴人公司擔任行政總務人員
    ，負責製作轉帳傳票、支出單、提領公司帳戶款項及匯款，
    為從事業務之人，其於上開時、地利用提領告訴人公司帳戶
    款項之機會，將其業務上所持有之18萬8,000元以變易持有
    為所有之意思而予以侵占入己，自已該當業務侵占之構成要
    件，是核被告所為，係犯刑法第336條第2項之業務侵占罪。
肆、撤銷改判之理由：
一、原審未詳予審究，遽為原判決附表二編號51被告108年3月15
    日業務侵占部分無罪之諭知，容有未洽，檢察官上訴意旨執
    以指摘原判決此部分不當，為有理由，自應由本院將上開無
    罪部分予以撤銷改判。
二、爰以行為人之責任為基礎，審酌被告任職於告訴人公司擔任
    行政總務人員，本應盡忠職守，竟為求一己之私，利用職務
    之便，擅自侵占其業務上持有之款項挪為己用，顯然缺乏尊
    重他人財產權之觀念，並侵害其與告訴人公司間之委任信賴
    關係，使告訴人公司受有非微之財產上損害，實屬不該，且
    犯後飾詞否認犯行，暨考量其犯罪之動機、手段、情節、侵
    占之金額、獲取之利益、告訴人公司所受損害，及被告於原
    審自陳大學畢業之教育智識程度、目前為公司內勤人員、月
    薪約3萬元，離婚並須扶養2個小孩之家庭生活經濟狀況（見
    原審訴字卷第185頁）等一切情狀，量處如主文所示之刑，
    以示警懲。
伍、沒收部分：
    按犯罪所得，屬於犯罪行為人者，沒收之；於全部或一部不
    能沒收或不宜執行沒收時，追徵其價額，刑法第38條之1第1
    項前段、第3項分別定有明文。查被告本案侵占之款項18萬8
    ,000元，為其犯罪所得，應依刑法第38條之1第1項前段、第
    3項規定宣告沒收，並於全部或一部不能沒收或不宜執行沒
    收時，追徵其價額。　　
陸、不另為無罪之諭知部分：　　　
    公訴意旨雖認被告於108年3月15日另有侵占該日提領之其餘
    款項33萬8,000元，因認被告此部分同涉有業務侵占罪嫌等
    語。惟查，被告此部分業務侵占犯行，依公訴人所舉證據尚
    不足以證明（如同後述無罪部分之理由），是此部分應屬不
    能證明被告犯罪，本應為無罪之諭知，然此部分因與被告上
    開經論罪科刑部分有事實上一罪關係，爰不另為無罪之諭知
    。
丙、無罪部分：
壹、公訴意旨略以：被告基於填製不實會計憑證及意圖為自己不
    法所有之犯意，利用保管告訴人公司上開帳戶大小章之便，
    先於附表一所示之日期偽造轉帳傳票之不實會計憑證後，前
    往領取附表一所示之金額，使不知情之銀行承辦人員陷於錯
    誤而交付附表一所示金額款項得逞；被告另基於意圖為自己
    不法所有之犯意，於附表二所示之時間，將前開帳戶中領出
    附表二之金額後，易持有為所有而將之侵占入己；告訴人公
    司負責人王柏升等人於108年5月15日晚間11時許，在上址我
    是娛樂公司開會後，要求被告提供公司相關資料，被告表現
    有異而引起王柏升等人心生懷疑，被告見事跡將被察覺，竟
    基於毀損會計憑證之犯意，在王柏升等人面前，利用公司之
    碎紙機，將會計憑證數張放入碎紙機中予以毀損。因認被告
    涉犯刑法第336條第2項之業務侵占罪嫌、同法第339條第1項
    之詐欺取財罪嫌、商業會計法第71條第1款之填製不實會計
    憑證罪嫌及同條第2款之毀損會計憑證罪嫌等語。
貳、按犯罪事實應依證據認定之，無證據不得認定犯罪事實；不
    能證明被告犯罪者，應諭知無罪之判決，刑事訴訟法第154 
    條第2項、第301條第1項前段分別定有明文。次按認定不利
    於被告之事實，須依積極證據，苟積極證據不足為不利於被
    告事實之認定時，即應為有利被告之認定，更不必有何有利
    之證據。又事實之認定，應憑證據，如未能發現相當證據，
    或證據不足以證明，自不能以推測或擬制之方法，為裁判基
    礎；認定犯罪事實，所憑之證據，雖不以直接證據為限，間
    接證據亦包括在內，然無論直接或間接證據，其為訴訟上之
    證明，須於通常一般之人均不致於有所懷疑，而得確信其為
    真實之程度者，始得據之為有罪之認定，倘其證明尚未達到
    此一程度，而有合理性懷疑之存在時，即無從為有罪之認定
    （最高法院30年上字第816號、40年台上字第86號、76年台
    上字第4986號判例意旨可資參照）。又告訴人之指訴，係以
    使被告受刑事訴追為目的，是以告訴人之指訴為證據方法，
    除其指訴須無瑕疵，且應有查與事實相符之佐證，始得資為
    判決之基礎（最高法院52年台上字第1300號、61年台上字第
    3099號判例意旨參照）。
參、公訴人認被告涉有前揭業務侵占、詐欺取財、填製不實會計
    憑證及毀損會計憑證等罪嫌，無非係以被告於偵查中之供述
    、證人王柏升、陳易成、許仲閔及陳敏瑜於偵查中之證述、
    如附表一所示之告訴人公司轉帳傳票、告訴人公司上開帳戶
    之往來明細及108年5月15日之錄影檔案等為其論據。
肆、訊據被告固坦承有於附表一所示時間製作如附表一所示之轉
    帳傳票，並於附表二「銀行領款日期」欄所示時間，自告訴
    人公司上開帳戶提領如附表二所示金額，且於108年5月15日
    有在告訴人公司銷毀傳票之事實，惟堅詞否認有何業務侵占
    、詐欺取財、填製不實會計憑證及毀損會計憑證之犯行，辯
    稱：我製作的傳票都是有經過陳易成同意才去領款，且提領
    的款項都是用在公司，另我是銷毀未製作完成之傳票等語。
伍、經查：
一、被告有於附表一所示時間製作如附表一所示之轉帳傳票，並
    於附表二「銀行領款日期」欄所示時間，自告訴人公司上開
    帳戶提領如附表二所示金額，且於108年5月15日有在告訴人
    公司銷毀傳票之事實，業據被告於本院審理時供承在卷（見
    本院卷第46、111頁），核與告訴代理人田琳琳律師於警詢
    之指訴情節相符（見他字卷第325至329頁），並經證人王柏
    升、許仲閔於偵查中證述在卷（見他字卷第491至495、505
    至507頁），復有如附表一所示告訴人公司轉帳傳票、活期
    性存款明細查詢等件附卷可稽（見他字卷第15至199、201至
    243頁），上揭事實固堪認定。
二、被訴業務侵占、詐欺取財及填製不實會計憑證部分:
　㈠觀諸證人陳易成於原審審理時證稱:當初我是投資告訴人公司
    ，負責掌管銀行印章，並請被告擔任告訴人公司的會計、出
    納跟人事行政，我是被告的主管，公司股東有分2塊業務，
    一塊是娛樂經紀，一塊是導演，他們都有相關帳務，會填寫
    傳票跟表單，由被告拿給我看，我看完會簽名，並核對上面
    金額、用印，再請被告去銀行領完支付給股東，中間還有其
    他是直接支付給藝人跟其他員工的；所有領款均經由我同意
    而用印，被告再將款項交給股東或藝人，被告確實有領取如
    起訴書所載的金錢，內容我都看過，也應該會有相對應的傳
    票，若無我所保管的公司兩個大小章，被告不能取款等語(
    見原審訴字卷第107至111頁)，可見證人陳易成已明確證稱
    其有保管告訴人公司銀行帳戶之印章等語，則公訴意旨指稱
    被告利用保管公司帳戶印章之便而提領款項等節，已屬無據
    。且依證人陳易成上開證述等情，被告提領告訴人公司帳戶
    之款項既須經證人陳易成之審核及同意，並經證人陳易成用
    印後方得提領現金，即難認被告提領公司帳戶款項有何填製
    不實會計憑證及詐欺取財之犯行。
　㈡至證人陳易成於原審審理時雖證稱：被告在存、提款我都沒
    有介入，被告跟我請款時，有些款項不是拿發票請款，而是
    先預支，像這種我通常不會太嚴格去阻擋。我們雖然沒有接
    到藝人反應沒收到款項，但我們當時核對發現多了內衣的發
    票來請款，事後追查那些發票，我們沒有幫任何藝人買內衣
    ，被告拿發票跟我請款，她錢有無支付給實際需要這些錢的
    人，我們沒有其他查核制度，在這1年過程中，有廠商向我
    們反應過沒收到錢，也有房租重複付款過等語(見原審訴字
    卷第114至118頁)。然證人陳易成既未能具體指明被告究係
    針對附表一、二所示何項目之款項或特定金額有詐欺或侵占
    之行為，自無從遽為不利於被告之認定。
  ㈢又證人陳敏瑜於原審審理時證稱：我是負責告訴人公司的記
    帳士，負責整理該公司的出納交給我的傳票，所有的傳票都
    有財務Amy及證人陳易成的簽名，但是傳票不論是否空白、
    有無簽名，只要是告訴人公司送來的，我都會依照憑證入帳
    ，本案有些是有憑證但有些是沒有憑證的，除了收據的會計
    憑證以外，告訴人公司也會提出支出資料讓我核對，我仍然
    會依照支出單上沒有憑證的資料入帳，因為公司有這筆支出
    ，例如道具、清潔費、服裝費用等等，而每一筆款項都有支
    出單為憑等語(見原審訴字卷第125至139頁)，證人陳易成於
    原審審理時亦證稱：如他字卷第249頁中的表格是記帳士協
    助製作的，此表主要在1月部分都有提到一些道具、服裝、
    清潔費等等沒有憑據的項目，部分是有支出、沒憑據的，這
    部分在導演那都有專案資料，而這些資料會連同這本資料提
    供給記帳士，照我們的工作內容，就製作道具這項請款有可
    能沒有附上單據，因「道具」這個項目可能會分成向朋友借
    或向告訴人公司租借，有可能會有發票，有可能會有免發票
    證明，但也可能沒有相關憑證，此部分的核實都是以信任方
    式，就都是核准通過，等到最後才去看他整個專案是盈是虧
    等語(見原審訴字卷第119至122頁)。是依上開證人證述可知
    ，告訴人公司之會計帳目包含有會計憑證及無會計憑證之項
    目，在無會計憑證的情況下，亦可經由證人陳敏瑜以支出單
    為資料而入帳，尚無從僅以被告未提供會計憑證而提領款項
    ，即逕認其有業務侵占或詐欺取財之犯行。
  ㈣另證人陳易成於原審審理時雖證稱：事發後去記帳士看以前
    所有交過去的傳票，還有收據、發票全部勾稽後，發現傳票
    上都沒有我的簽名，被告應該要在傳票的摘要上寫車資、文
    具，而不是單純寫現金，如附表一的資料都是由被告自行製
    作再提供給記帳士的，不是我當初簽名的傳票，但我現在也
    無法指出或核對出被告提出的所有傳票哪些有錯誤，就檢察
    官所起訴107年8月到108年4月期間，被告超額提領的金額，
    我估計大約為500萬左右，都是被告無法交代詳細紀錄的部
    分等語(見原審訴字卷第121至123頁)，且觀以卷附如附表一
    所示告訴人公司轉帳傳票（見他字卷第15至199頁），亦僅
    有1張轉帳傳票上有證人陳易成之簽名（見他字卷第173頁）
    ，然參諸證人陳易成於原審審理時已證稱：有時我很忙，不
    能說百分之百都會在傳票上簽名或用印等語(見原審訴字卷
    第117頁)，且被告提領附表一所示款項，均係經證人陳易成
    審核後所為，業如前述，則被告若已製作轉帳傳票經證人陳
    易成核閱並同意提款，事後又何需另行製作無簽名之傳票交
    予證人陳敏瑜記帳，是尚難僅憑如附表一所示之轉帳傳票僅
    1張有證人陳易成之簽名，即遽認被告有填製不實會計憑證
    、詐欺取財及業務侵占之犯行。
三、被訴毀損會計憑證部分:
　㈠證人陳易成於原審審理時固證稱：我雖然沒有親眼目睹，但
    被告離開告訴人公司之前拍攝的影片，裡面有些傳票就是我
    當初蓋過章的傳票。被告於108年5 月15日當著大家的面前
    把它毀損，所以這些傳票我也沒看到，也沒有在公司找到。
    被告有把會計憑證資料毀損，也被被告帶離告訴人公司，錄
    影畫面也看出是告訴人公司的傳票，我蓋過章的傳票後來在
    被告離開告訴人公司之後沒找到任何一張等語(見原審訴字
    卷第109至111頁)，惟證人陳易成既未親自見聞被告撕毀告
    訴人公司之轉帳傳票，亦未能具體特定被告毀損會計憑證之
    種類、數量，自難逕認被告即有毀損會計憑證之犯行。
  ㈡又證人陳仲閔及王柏升於偵查中固均證稱：有看到被告將資
    料放入碎紙機裡，碎掉的物品包括領款單及取款單等等(見
    他卷第493至494、506至507頁)，然其等亦未能具體證述被
    告毀損文件之內容，且其等所稱領款單及取款單是否為會計
    憑證，亦有疑義，自無從不利於被告之認定。況經原審當庭
    勘驗108年5月15日之現場錄影光碟，勘驗結果為：畫面開始
    為被告與他人談話，被告坐在辦公桌前，畫面時間8分鐘時
    ，被告表示這是我整理的東西，為何要給你等語；畫面時間
    9 分鐘時，被告從桌上的文件夾中拿取文件撕毀，丟入腳邊
    所放置的紅色袋子，並說這是我整理的東西作為請款用途，
    我不要做你們會計等情，有原審勘驗筆錄在卷可稽(見原審
    訴字卷第180頁)，而觀以上開錄影畫面時間9 分24秒時之截
    圖(見原審訴字卷第187頁)，尚難辨識被告所撕毀之文件實
    際內容為何，縱得以模糊之文字辨識，亦僅見原子筆書寫之
    文字，未見紅色筆跡或印章之痕跡，難認被告於上開勘驗畫
    面中所撕毀之文件為會計憑證。復經本院審理時補充勘驗上
    開現場錄影光碟，亦僅得見被告將告訴人公司之轉帳傳票對
    折後放入藍色塑膠袋而取走之行為，並未有毀損轉帳傳票之
    舉，有本院勘驗筆錄1份附卷足考（見本院第58至63、65至7
    3頁），則依卷內證據，自無從認被告有何毀損會計憑證之
    犯行。
四、綜上所述，檢察官所舉事證，尚無從說服本院形成被告此部
    分涉犯填製不實會計憑證、毀損會計憑證、詐欺取財及業務
    侵占犯行之心證，復無其他積極事證足以證明被告有檢察官
    所指之犯行，揆諸前開法條規定及判例意旨，自應為被告無
    罪之諭知。
陸、駁回上訴之理由：
一、原審以依公訴人提出之證據，尚不足以證明被告此部分犯填
    製不實會計憑證、毀損會計憑證、詐欺取財及業務侵占等罪
    ，基於無罪推定原則，自屬不能證明被告犯罪，應為被告無
    罪之諭知，已詳敘其取捨證據及得心證之理由；對於檢察官
    所舉證據，何以不足資為被告犯罪之認定，亦在理由內詳加
    指駁及說明，俱有卷存證據資料可資覆按，經核洵無違誤。
二、檢察官上訴意旨略以：
    原審未審酌被告執沒有證人陳易成簽名之傳票交由記帳業者
    陳敏瑜記帳之事實，僅以被告領款皆有事先得到證人陳易成
    之審核及陳敏瑜會核對被告提出之憑證為由，忽略傳票造假
    之情，另證人陳敏瑜雖作證表示如被告無法提供會計憑證則
    會依被告提供之支出單入帳，惟該支出單係被告自行任意填
    寫支出項目，因公司實際上並無被告請證人陳易成簽章之傳
    票上所列支出，被告以自行製作支出單方式取信於記帳士,
    藉此虧空公款侵占入己，原審未審酌此等事實，且未完整勘
    驗被告於108年5月15日於告訴人公司之現場錄影光碟，容有
    事實認定之違誤。況告訴人公司就代墊款項之給付有領款人
    簽收之作業流程，將簽收單上每日之金額與留存於記帳士處
    之傳票上所示之金額與項目進行比對，留存於記帳士之傳票
    上之金額遠高於代墊款項，顯見被告之辯詞與實情不符等語
    。
三、惟查，本案被告提領告訴人公司帳戶之款項須經證人陳易成
    之審核及同意，並經證人陳易成用印後方得提領現金，而證
    人陳易成亦已證稱不會百分之百都在傳票上簽名或用印等語
    ，再告訴人公司在無會計憑證的情況下，可經由證人陳敏瑜
    以支出單為資料而入帳，而證人陳易成、陳敏瑜均未能具體
    證述被告究係針對附表一、二所示何項目之款項或特定金額
    有詐欺或侵占之行為，自難逕認被告提領公司帳戶款項有何
    填製不實會計憑證、詐欺取財及業務侵占之犯行等節，業經
    本院依據卷內相關事證認定詳如前述，至上訴意旨所指原審
    未完整勘驗108年5月15日之現場錄影光碟乙節，已經本院審
    理時依檢察官之聲請補充勘驗，仍未能觀見被告有毀損會計
    憑證之行為，從而，本件檢察官提起上訴，仍執前開情詞為
    爭執，自難認有理由，應予以駁回。
據上論斷，應依刑事訴訟法第368 條、第369 條第1 項前段、第
364條、第299 條第1 項前段，刑法第336條第2項、第38條之1第
1項前段、第3項，判決如主文。
本案經檢察官蕭惠菁提起公訴，檢察官林秀濤提起上訴，檢察官
莊俊仁到庭執行職務。
中　　華　　民　　國　　111 　年　　10　　月　　19　　日
                  刑事第二十二庭審判長法  官  蔡廣昇
                                      法  官  許文章
                                      法  官　葉韋廷
以上正本證明與原本無異。
如不服本判決，應於收受送達後20日內向本院提出上訴書狀，惟
無罪部分，檢察官須受刑事妥速審判法第9條限制。其未敘述上
訴之理由者，並得於提起上訴後20日內向本院補提理由書(均須
按他造當事人之人數附繕本)「切勿逕送上級法院」。
刑事妥速審判法第9條：
除前條情形外，第二審法院維持第一審所為無罪判決，提起上訴
之理由，以下列事項為限：
一、判決所適用之法令牴觸憲法。
二、判決違背司法院解釋。
三、判決違背判例。
刑事訴訟法第377條至第379條、第393條第1款之規定，於前項案
件之審理，不適用之。
                                      書記官　李逸翔
中　　華　　民　　國　　111 　年　　10　　月　　19　　日
附錄：本案論罪科刑法條全文
中華民國刑法第336條
對於公務上或因公益所持有之物，犯前條第1項之罪者，處1年以
上7年以下有期徒刑，得併科15萬元以下罰金。
對於業務上所持有之物，犯前條第1項之罪者，處6月以上5年以
下有期徒刑，得併科9萬元以下罰金。
前二項之未遂犯罰之。

附表一、告證2、3、4、5製表      編號 轉帳傳票日期 傳票號碼 傳票上記載有憑據金額總額 自帳戶中實際領取金額 傳票頁次標號 1 107年8月10日 00000000000 48,825 52,058 告證2-P30 2 107年8月10日 00000000000 5,350 17,343 告證2-P28 3 107年8月10日 00000000000 0 23,000 告證2-P1 4 107年8月10日 00000000000 0 18,000 告證2-P2 5 107年8月17日 00000000000 0 11,000 告證2-P17 6 107年8月17日 00000000000 0 39,000 告證2-P44 7 107年8月17日 00000000000 0 23,000 告證2-P45 8 107年8月24日 00000000000 0 42,000 告證2-P3 9 107年8月31日 00000000000 46,410 50,793 告證2-P29 10 107年8月31日 00000000000 0 27,510 告證2-P4 11 107年9月7日 00000000000 0 48,825 告證2-P5  12 107年9月7日 00000000000 0 56,910 告證2-P6 13 107年9月13日 00000000000 56,910 58,956 告證2-P31 14 107年9月13日 00000000000 0 32,000 告證2-P7 15 107年9月21日 00000000000 0 33,400 告證2-P8 16 107年9月21日 00000000000 0 48,825 告證2-P9 17 107年9月28日 00000000000 63,510 67,752 告證2-P32 18 107年9月28日 00000000000 0 82,225 告證2-P10 19 107年10月5日 00000000000 50,000 69,443 告證2-P33 20 107年10月5日 00000000000 0 31,510 告證2-P11 21 107年10月11日 00000000000 0 100,160 告證2-P12 22 107年10月19日 00000000000 0 48,825 告證2-P13 23 107年10月19日 00000000000 0 50,750 告證2-P14 24 107年10月19日 00000000000 0 56,910 告證2-P15 25 107年10月26日 00000000000 0 124,660 告證2-P16 26 107年10月26日 00000000000 0 100,000 告證2-P18 27 107年10月26日 00000000000 0 70,440 告證2-P19 28 107年10月26日 00000000000 0 7,146 告證2-P20 29 107年11月2日 00000000000 0 125,404 告證2-P21 30 107年11月2日 00000000000 0 105,232 告證2-P22 31 107年11月2日 00000000000 0 73,672 告證2-P23 32 107年11月16日 00000000000 0 47,000 告證2-P24 33 107年11月27日 00000000000 84,841 101,232 告證2-P34 34 107年11月27日 00000000000 64,825 75,315 告證2-P35 35 107年11月27日 00000000000 31,509 202,661 告證2-P36 36 107年12月7日 00000000000 0 115,600 告證2-P25 37 107年12月7日 00000000000 0 107,381 告證2-P26 38 107年12月14日 00000000000 0 105,735 告證2-P27 39 107年12月21日 00000000000 24,000 44,338 告證2-P37 40 108年1月2日 00000000000 0 315,751 告證3-P1 41 108年1月4日 00000000000 56,564 62,869 告證3-P2 42 108年1月4日 00000000000 117,176 194,079 告證3-P3  43 108年1月11日 00000000000 130,070 132,840 告證3-P4 44 108年1月11日 00000000000 41,899 341,199 告證3-P5 45 108年1月18日 00000000000 176,896 302,707 告證3-P7 46 108年1月25日 00000000000 98,820 162,820 告證3-P8 47 108年1月25日 00000000000 228,967 343,428 告證3-P9、10 48 108年2月1日 00000000000 88,177 161,710 告證3-P11、12 49 108年3月4日 00000000000 421,381 680,381 告證3-P13、14 50 108年3月4日 00000000000 90,678 849,179 告證3-P15、16 51 108年3月5日 00000000000 707,766 777,086 告證3-P17、18 52 108年3月15日 00000000000 0 526,000 告證3-P19至21 53 108年3月29日 00000000000 481,788 615,519 告證3-P25 54 108年4月1日 108年4月3日 &ZZZZ;00000000000&ZZZZ; 00000000000 524,790 577,128 告證3-P31 告證3-P29、30 55 108年4月3日 00000000000 230,704 510,464 告證3-P28 56 108年4月12日 00000000000 0 140,000 告證3-P32 57 108年4月19日 00000000000 38,482 210,361 告證3-P33 58 108年4月26日 00000000000 0 60,000 告證3-P34 

附表二、告證4、5、6、7，8       編號 銀行領款日期 傳票日期 傳票編號 領款金額 無憑據之金額 提領紀錄頁次標號 1 107年8月10日 107年8月10日 00000000000 23,000 23,000 告證4-P2 2 107年8月10日 107年8月10日 00000000000 18,000 18,000 告證4-P2 3 107年8月10日 107年8月10日 00000000000 17,343 11,993 告證4-P2 4 107年8月17日 107年8月17日 00000000000 11,000 11,000 告證4-P2 5 107年8月17日 107年8月17日 00000000000 39,000 39,000 告證4-P2 6 107年8月17日 107年8月17日 00000000000 23,000 23,000 告證4-P2 7 107年8月24日 107年8月24日 00000000000 42,000 42,000 告證4-P3 8 107年8月31日 107年8月31日 00000000000 27,510 27,510 告證4-P3 9 107年8月31日 107年8月31日 00000000000 50,793 4,383 告證4-P3 10 107年9月7日 107年9月7日 00000000000 48,825 48,825 告證4-P4 11 107年9月7日 107年9月7日 00000000000 56,910 56,910 告證4-P5 12 107年9月13日 107年9月13日 00000000000 32,000 32,000 告證4-P5 13 107年9月13日 107年9月13日 00000000000 52,058 3,233 告證4-P5 14 107年9月13日 107年9月13日 00000000000 58,956 2,046 告證4-P5 15 107年9月21日 107年9月21日 00000000000 33,400 33,400 告證4-P6 16 107年9月21日 107年9月21日 00000000000 48,825 48,825 告證4-P6 17 107年9月28日 107年9月28日 00000000000 82,225 82,225 告證4-P6 18 107年9月28日 107年9月28日 00000000000 67,752 4,242 告證4-P6 19 107年10月5日 107年10月5日 00000000000 31,510 31,510 告證4-P8 20 107年10月5日 107年10月5日 00000000000 69,443 19,443 告證4-P8 21 107年10月11日 107年10月11日 00000000000 100,160 100,160 告證4-P8 22 107年10月19日 107年10月19日 00000000000 48,825 48,825 告證4-P8 23 107年10月19日 107年10月19日 00000000000 50,750 50,750 告證4-P9 24 107年10月19日 107年10月19日 00000000000 56,910 56,910 告證4-P9  25 107年10月26日 107年10月26日 00000000000 124,660 124,660 告證4-P10 26 107年10月26日 107年10月26日 00000000000 100,000 100,000 告證4-P10 27 107年10月26日 107年10月26日 00000000000 70,440 70,440 告證4-P10 28 107年10月26日 107年10月26日 00000000000 7,146 7,146 告證4-P10 29 107年11月2日 107年11月2日 00000000000 125,404 125,404 告證4-P11 30 107年11月2日 107年11月2日 00000000000 105,232 105,232 告證4-P11 31 107年11月2日 107年11月2日 00000000000 73,672 73,672 告證4-P11 32 107年11月16日 107年11月16日 00000000000 47,000 47,000 吿證4-P12 33 107年11月27日 107年11月27日 00000000000 101,232 16,391 告證4-P12 34 107年11月27日 107年11月27日 00000000000 75,315 10,490 告證4-P12 35 107年11月27日 107年11月27日 00000000000 202,661 171,152 告證4-P12 36 107年12月7日 107年12月7日 00000000000 115,600 115,600 告證4-P14 37 107年12月7日 107年12月7日 00000000000 107,381 107,381 告證4-P14 38 107年12月14日 107年12月14日 00000000000 105,735 105,735 告證4-P14 39 107年12月21日 107年12月21日 00000000000 44,338 20,338 告證4-P15 40 108年1月3日 108年1月3日 00000000000 315,751 315,751 告證5-PB1 41 108年1月4日 108年1月4日 00000000000 62,869 6,305 告證5-PB1 42 108年1月4日 108年1月4日 00000000000 194,079 76,903 告證5-PB1 43 108年1月11日 108年1月11日 00000000000 132,840 2,770 告證5-PB2 44 108年1月11日 108年1月11日 00000000000 341,199 299,300 告證5-PB2 45 108年1月18日 108年1月18日 00000000000 302,707 125,811 告證5-PB2 46 108年1月25日 108年1月25日 00000000000 162,820 64,000 告證5-PB2 47 108年1月25日 108年1月25日 00000000000 343,428 114,461 告證5-PB2 48 108年2月1日 108年2月1日 00000000000 161,710 73,533 告證5-PB3 49 108年3月4日 108年3月4日 00000000000 00000000000 849,179 337,120 告證5-PB5 50 108年3月5日 108年3月5日 00000000000 777,086 69,320 告證5-PB5 51 108年3月29日 108年3月29日 00000000000 615,519 133,731 告證5-PB5 52 108年4月1日 108年4月1日 00000000000 00000000000 577,128 52,338 告證5-PB6 53 108年4月3日 108年4月3日 00000000000 510,464 279,760 告證5-PB6 54 108年4月12日 108年4月12日 00000000000 140,000 140,000 告證5-PB6 55 108年4月19日 108年4月19日 00000000000 210,361 171,879 告證5-PB6 56 108年4月26日 108年4月26日 00000000000 60,000 60,000 告證5-PB6 57 108年5月3日 無 銀行匯款單紀錄 551,439 482,824 告證11  58 108年5月10日 無 銀行匯款單紀錄 221,891 191,999 告證11